【裁判字號】    97,上易,197
【裁判日期】    970229
【裁判案由】    毒品危害防制條例
【裁判全文】
臺灣高等法院刑事判決                 97年度上易字第197號
上  訴  人
即  被  告  甲○○
                    （現於臺灣桃園監獄執行中）
上列上訴人因毒品危害防制條例案件，不服臺灣桃園地方法院96
年度審訴字第443號，中華民國96年12月7日第一審判決（起訴案
號：臺灣桃園地方法院檢察署96年度毒偵字第1850、2724、2823
、3095、3096、2234號），提起上訴，本院判決如下：
    主  文
上訴駁回。
    理  由
一、按依協商程度所為之科刑判決，不得上訴。但有刑事訴訟法
    第455條之4第1項第1款（撤銷協商之合意或撤回協商之聲請
    者）、第2款（被告協商之意思非出於自由意志者）、第4款
    （被告所犯之罪非第455條之2第1 項所定得以聲請協商判決
    者）、第6 款（被告有其他較重之裁判上一罪之犯罪事實者
    ）、第7 款（法院認應諭知免刑或免訴、不受理者）所定情
    形之1，或協商判決違反第455條之4第2項（法院應於協商合
    意之範圍內為判決、所科之刑以宣告緩刑、2 年以下有期徒
    刑、拘役或罰金為限）之規定者，不在此限。又第二審法院
    認為上訴有刑事訴訟法第362 條前段（上訴不合法律上之程
    式或法律上不應准許或其上訴權已經喪失）之情形者，應以
    判決駁回之。刑事訴訟法第455條之10第1項、第367 條前段
    ，分別定有明文。
二、經查：本件上訴人即被告甲○○於民國96年2月至4月間所犯
    之3次施用第一級毒品海洛因、4次施用第二級毒品之行為，
    經檢察官提起公訴後，由於被告認罪，檢察官因而聲請原審
    改依協商程序而為判決，經檢察官與被告、指定辯護人達成
    協商之合意，其合意內容為「3次施用第一級毒品之行為，
    均願受有期徒刑8月之科刑，均減刑為有期徒刑4月之科刑；
    4次施用第二級毒品之行為，均願受有期徒刑6月之科刑，均
    減刑為有期徒刑3月之科刑，應執行有期徒刑1年8月」等情
    ，有原審審判筆錄在卷可稽（見原審卷第68頁）。原判決之
    量刑，既與協商合意內容相符，而上開協商合意復無刑事訴
    訟法第455條之4第1項所列情形之一，原審不經言詞辯論，
    於協商合意範圍內為協商判決，核無違誤。被告上訴意旨固
    指稱其上開施用毒品行為，與另案施用毒品犯行（桃園地院
    96年度審訴字第535、1479號），均應認屬集合犯，而非數
    罪併罰云云，然所謂集合犯，限於在法定構成要件上本即預
    定有複數之同種行為反覆實施之犯罪而言，故性質上係屬實
    質上一罪，惟施用毒品之法定構成要件，並不當然含為同種
    行為反覆實施之要件，復參酌刑法刪除連續犯之立法意旨，
    乃欲將本應各自獨立評價之數罪，回歸本來就應賦予複數法
    律效果之原貌，因此，就刑法修正施行後多次施用毒品之犯
    行，採一罪一罰，始符合立法本旨（最高法院96年度第9次
    刑事庭會議決議參照）。何況集合犯為實質上一罪，核與刑
    事訴訟法第455條之10第1項、第455條之4第1項第6款所定事
    由（即「有其他較重之裁判上一罪之犯罪事實」者）之「其
    他較重」、「裁判上一罪」等要件，未盡相符。從而，本件
    原審協商判決既無刑事訴訟法第455條之4第1項所定之情形
    之一，揆諸首揭說明，自屬不得上訴。被告誤而提起上訴，
    於法即有未合，應予駁回。爰不經言詞辯論為之。
據上論斷，依刑事訴訟法第367條前段、第372條，判決如主文。
中    華    民    國    97    年    2     月    29    日
                  刑事第二庭審判長法  官  呂丹玉
                                  法  官  李麗玲
                                  法  官  林恆吉
以上正本證明與原本無異。
如不服本判決，應於收受送達後10日內向本院提出上訴書狀，其
未敘述上訴之理由者並得於提起上訴後10日內向本院補提理由書
（均須按他造當事人之人數附繕本）。
                                  書記官  陳盈璇
中    華    民    國    97    年    3     月    4     日


司法院資訊處製作；財團法人民間司法改革基金會備份。
